【裁判字號】    92,交抗,1015
【裁判日期】    921031
【裁判案由】    違反道路交通管理處罰條例
【裁判全文】
臺灣高等法院交通事件裁定                      九十二年度交抗字第一０一五號
    抗  告  人
    即受處分人  甲○○
右抗告人因違反道路交通管理處罰條例案件，不服臺灣臺北地方法院，中華民國九十
二年十月一日所為裁定（九十一年度交聲字第一五八八號），提起抗告，本院裁定如
左：
    主  文
原裁定撤銷，發回臺灣臺北地方法院。
    理  由
一、原裁定略以：
  (一)關於受處分人所有前開車牌號碼之汽車於前揭時、地停於人行道上之禁止臨時停
    車處所停車等事實，業據受處分人自承外，復有臺北市政府警察局舉發違反道路
    交通管理事件通知單及採證照片影本等件各一份在卷可按，依卷附現場照片內容
    觀之，受處分人所有之汽車停放之地點顯係劃設供行人行走之地面道路，汽車駕
    駛人任意停放汽車於該處，自有礙行人通行之順暢，雖該處並無鋪設人行地磚，
    惟此仍屬人行道無訛，受處分人自不得以該處有足夠之空間供人車來往，並非禁
    止停放車輛區等詞而認其無違規行為，至臺北市政府為維護行人的權利及便利，
    嗣後修護該處人行道並鋪設方型地磚，並無礙該處於受處分人違規當時，仍然可
    以明顯辨識係供行人通行之人行道的認定，並無使人誤認該地點可供停車之情形
    ，是受處分人所辯，顯不足採。
  (二)受處分人雖另以曾在違規地點停車，嗣經台北市停車管理處於民國（下同）九十
    年十一月十四日函知免罰云云，然據受處分人提出附卷所謂免罰之舉發違反道路
    交通管理事件通知單上所載違規時間是九十年九月五日十時十分，違規地點在忠
    孝東路四段五十三巷四十八號，與本件違規時間並非相近，且地點顯非同一處，
    則其免罰之事由，自難一概而論；綜上所述，本件受處分人既未能提出證據以資
    證明其所有之車輛確無違規行為，僅稱違規地點並非禁止停放車輛區，尚難認其
    辯解為可採，本件事證明確，受處分人之違規行為堪以認定。
  (三)原處分機關以受處分人所有之前開車牌號碼汽車，確有在前揭時、地違規停車之
    行為，依道路交通管理處罰條例第五十六條第一項第一款規定，從輕裁處受處分
    人罰鍰二千七百元，固非無見，惟依違反道路交通管理事件統一裁罰基準表規定
    ，若為小型車違反同前處罰條例第五十六條第一項第一款，於期限十五日內，繳
    納罰款或到案聽候裁決者，應裁罰一千元，本件舉發通知單上所載應到案日期為
    九十一年九月七日，受處分人於到案日期後十三日即同年月二十日向原處分機關
    提出申訴，此有卷附臺北市政府警察局舉發違反道路交通管理事件通知單及受處
    分人交通違規案件陳述書在卷可憑，則原處分機關以受處分人為期限內繳納或到
    案聽候裁決為據，每件從輕裁處受處分人九百元，（本院卷內之原處分機關裁決
    書參照），即難認為允洽，本件受處分人之異議雖無理由，惟原處分既有不當，
    自應由本院將原處分撤銷，以受處分人有違反道路交通管理處罰條例第五十六條
    第一項第一款之行為，依違反道路交通管理事件統一裁罰基準表，每件裁處受處
    分人罰鍰一千元，共裁處受處分人罰鍰三千元，以資適法。
二、抗告意旨以忠孝東路四段五五三巷四十六弄人行道是在伊住處樓下（即忠孝東路
    四段五五三巷四十八號），原並非禁止停放車輛區，且伊曾於同一地點停車，嗣
    經台北市停車管理處於九十年十一月十四日函知免罰，雖台北市三張犁派出所與
    台北市停車管理處通知單上所記載之地址有些不同，但停車地點確係完全相同云
    云。
三、原審法院以抗告人之異議雖無理由，惟原處分亦有不當，而撤銷原處分另行裁處
    ，固非無見。惟查，抗告人曾在忠孝東路四段五五三巷四十八號停車，經台北市
    停車管理處於九十年十一月十四日函知免罰，此有臺北市停車管理處北市停四字
    第九○六五四五二三○○號函在卷可稽，則本件之違規地點忠孝東路四段五五三
    巷四十六弄與上開地點是否確係在同一地方（即均在抗告人住處樓下），自應調
    閱前開案件之現場採證之照片與本件核對以查明是否確屬同一地點？且依市區門
    牌編排方式，四十六弄口旁邊應屬四十八號無訛，抗告人指乃同一地點，應非無
    稽，若確係同一地點，則違規事實既相同，何以有不同之裁罰標準？抗告人執此
    指摘原裁定不當，為有理由，原裁定尚有可議，應由本院將原裁定撤銷，並發回
    原審法院更為詳查，另為妥適之處理。
據上論斷，應依道路交通案件處理辦法第二十六條，刑事訴訟法第四百十三條，裁定
如主文。
中      華      民      國    九十二    年      十      月    三十一    日
                              臺灣高等法院交通法庭
                                    審判長法  官  劉  景  星
                                          法  官  陳  博  志
                                          法  官  陳  志  洋
右正本證明與原本無異。
不得再抗告。
                                          書記官  蔡  佩  珊
中      華      民      國    九十二    年     十一     月      五      日


司法院資訊處製作；財團法人民間司法改革基金會備份。
